臺灣高等法院高雄分院刑事裁定
111年度聲字第825號
聲  請  人  臺灣高等檢察署高雄檢察分署檢察官
受  刑  人  廖宏尉



上列聲請人因受刑人數罪併罰有二裁判以上，聲請定其應執行之
刑（111 年度執聲字第371號），本院裁定如下：
    主  文
廖宏尉因違反毒品危害防制條例等罪，所處各如附表所示之刑，
應執行有期徒刑柒年陸月。
    理  由
一、本件聲請的內容為：受刑人廖宏尉因違反毒品危害防制條例
    等數罪，先後判決確定如附表所示之刑，依刑法第53條、第
    51條第5款、刑事訴訟法第477 條第1 項等規定，聲請定其
    應執行之刑。
二、裁判確定前犯數罪者，併合處罰之。但有下列情形之一者，
    不在此限：一、得易科罰金之罪與不得易科罰金之罪。二、
    得易科罰金之罪與不得易服社會勞動之罪。三、得易服社會
    勞動之罪與不得易科罰金之罪。四、得易服社會勞動之罪與
    不得易服社會勞動之罪。前項但書情形，受刑人請求檢察官
    聲請定應執行刑者，依第51條規定定之，刑法第50條有明文
    規定。又數罪併罰，有二裁判以上者，依第51條之規定，定
    其應執行之刑；宣告多數有期徒刑者，於各刑中之最長期以
    上，各刑合併之刑期以下，定其刑期。但不得逾30年，刑法
    第53條、第51條第5 款也分別定有明文。
三、經查，受刑人因犯如附表編號1 至10 所示之罪，經法院分
    別判處如附表各該編號所示之刑，並均已確定在案（詳細情
    形如附表所載），此有上述案件的刑事判決書及臺灣高等法
    院被告前案紀錄表在卷可證。其中受刑人所犯如附表編號1
    至4所示之罪所判處的宣告刑，均得易科罰金、易服社會勞
    動；如附表編號5至10 所示之罪所判處的宣告刑，則均不得
    易科罰金、易服社會勞動，依法原不得併合處罰，但受刑人
    已經依刑法第50條第2 項規定請求檢察官向本院聲請合併定
    應執行刑，此有受刑人所提出的聲請書可以證明（見本院卷
    第11頁）。又本院為附表所示案件犯罪事實最後判決的法院
    ，且附表所示案件，都是於最先判決確定之附表編號1所示
    案件確定前所犯，故本件聲請於法有據。
四、依上述法律規定，本件所定應執行之刑，應在各罪最長刑期
    即有期徒刑4年4月（附表編號6部分）以上，如附表所示各
    罪宣告刑之總和即有期徒刑20年10月以下定之，而不得逾越
    刑法第51條第5款所規定的法律外部界限；同時也不得逾越
    附表編號1至4、5至10所示之罪曾定應執行刑（分別為有期
    徒刑8月、7年）之總和，即有期徒刑7年8月（8月+7年＝7年8
    月）的內部界限。　　
五、經查，檢察官就本案如何定刑，並未表示意見，受刑人則具
    狀表示無意見。本院考量：「受刑人所犯如附表所示之罪，
    其中附表編號1、2、4部分，都是犯罪名相同之施用第二級
    毒品罪，附表編號5至10部分，則都是犯罪名相同之販賣第
    二級毒品（未遂）罪，而附表編號3部分，則是犯罪質與其
    他各罪顯不相同之幫助詐欺取財罪；受刑人販賣毒品的對象
    人數、次數、總交易金額；附表所示各犯行的犯罪時間差距
    ；受刑人依上述犯行具體犯罪事實所呈現整體犯行的應罰適
    當性、矯正必要性」等一切情狀，就受刑人所犯如附表所示
    之罪所處之刑，定其應執行之刑如主文所示。
六、附表編號1至4所示之罪，依刑法規定原本雖得易科罰金，但
    既然與不得易科罰金之附表編號5至10所示之罪併合處罰而
    不得易科罰金，自不需再諭知易科罰金之折算標準。又受刑
    人所犯如附表編號1 至4 所示之罪，雖然已經執行完畢，但
    仍應由本院依法定其應執行刑，之後於檢察官指揮執行應執
    行刑時，再就上述已執行部分予以折抵，併予說明。　　
七、依刑事訴訟法第477 條第1 項，裁定如主文。
中　　華　　民　　國　　111 　年　　7 　　月　　19　　日
                  刑事第四庭    審判長法  官  黃建榮
                                      法  官  李嘉興
                                      法  官  陳君杰
以上正本證明與原本無異。
如不服本裁定應於送達後5日內向本院提出抗告狀。
中　　華　　民　　國　　111 　年　　7 　　月　　19　　日
　　　　　　　　　　　　　　　　　　　書記官　吳璧娟
附表：
編號  罪名 犯罪日期 宣告刑 最後事實審 判決日期 確定日期 備註 1  施用第二級毒品 106 年6月30日 有期徒刑2月，如易科罰金，以新臺幣1000元折算1日 臺灣屏東地方法院106年度簡字第1635號 106 年10月24日 106 年11月28日 編號1至4所示之罪，曾經定執行刑為有期徒刑8月 2  同上 106 年9月11日 有期徒刑3月，如易科罰金，以新臺幣1000元折算1日 臺灣屏東地方法院106年度簡字第2112號 106 年12月5日 106 年12月26日  3  幫助詐欺取財 105 年8月16至17日 有期徒刑3月，如易科罰金，以新臺幣1000元折算1日 本院107年度上易字第167號 107 年5月8日 107 年5月8日  4  施用第二級毒品 106 年10月30日 有期徒刑2月，如易科罰金，以新臺幣1000元折算1日 臺灣屏東地方法院108年度簡字第1147號 108 年6月17日 108 年7月23日  5  販賣第二級毒品 106 年9月14日 有期徒刑 3年10月 本院108年度上訴字第770號等 108 年11月21日 109 年11月11日 編號5至10所示之罪，曾經定執行刑為有期徒刑7年 6  同上 106 年9月26日 有期徒刑 4年4月 同上 同上 同上  7  同上 106 年9月30日 有期徒刑 3年7月 同上 同上 同上  8  同上 106 年10月24日 有期徒刑 3年7月 同上 同上 同上  9  同上 106 年10月28日 有期徒刑 3年8月 同上 同上 同上  10  販賣第二級毒品未遂 106 年10月27日 有期徒刑1年 同上 同上 同上